臺灣高等法院高雄分院民事判決　　　　　96年度上易字第58號
上　訴　人　丁○○
被上訴人　　港都網事業股份有限公司
法定代理人　甲○○
上列當事人間請求履行契約事件，上訴人對於民國96年2 月27日
臺灣高雄地方法院95年度訴字第2261號第一審判決提起上訴，本
院於96年8 月8 日言詞辯論終結，判決如下：
      主  文
原判決除確定部分外廢棄。
被上訴人應給付上訴人新台幣陸拾貳萬肆仟元。
第一審（除確定部分外）及第二審訴訟費用由被上訴人負擔。
      事實及理由
壹、程序部分：被上訴人於言詞辯論期日未到場，核無民事訴訟
    法第386 條所列各款情形，爰依上訴人之聲請，由其一造辯
    論而為判決。
貳、實體部分：
一、上訴人主張：兩造於民國93年12月10日簽訂經營契約（下稱
    系爭契約），約定共同經營網際網路電腦事業，期間為6 年
    ，由上訴人出資16台電腦（下稱系爭電腦），每台電腦單價
    以新台幣（下同）9 萬8000元計算，合計出資156 萬8000元
    ，全權委託被上訴人經營，上訴人可分得每月盈餘之百分之
    60，被上訴人應於契約期間內每月10日前將上訴人應得利潤
    匯入上訴人指定帳戶。被上訴人自94年2 月起至95年2 月止
    均依約將上訴人應得利潤4 萬7580元至4萬8400 元不等，匯
    入上訴人設於中國信託商業銀行公益分行帳號為0000000000
    00號之帳戶內（下稱系爭帳戶），詎被上訴人自95年3 月起
    至今，均未再匯入上訴人應得之利潤，爰依系爭契約第壹點
    第2 條、第3 條約定，並以被上訴人已匯金額之平均值為基
    準，請求被上訴人給付上訴人應得之利潤等情。並聲明：被
    上訴人應自95年3 月起至99年12月止，按月給付上訴人4 萬
    8000元。原審為上訴人敗訴之判決，上訴人就其中62萬4000
    元（95年3 月至96年3 月之報酬）部分提起上訴（其餘部分
    已確定）。於本院聲明：(一)原判決除確定部分外廢棄。(二)被
    上訴人應給付上訴人62萬4000元。
二、被上訴人未於言詞辯論期日到場，惟據其之前到庭所為聲明
    及陳述則以：並未與上訴人簽訂系爭契約，應是被上訴人業
    務員擅以被上訴人名義簽訂，被上訴人亦從未匯款予上訴人
    等語置辯。並聲明：上訴駁回。
三、上訴人主張其所有之系爭帳戶，自94年2 月4 日起至95年2
    月10日止，分別有如附表匯款名義人欄所示之人匯款給上訴
    人，而乙○○自92年12月12日起至94年4 月21日止，擔任被
    上訴人之負責人；系爭契約末之當事人欄甲方處載有被上訴
    人全稱，甲方負責人欄處則蓋有「乙○○」之印文，契約內
    容為兩造共同經營網際網路電腦事業，契約期間為6 年，由
    上訴人出資16台電腦，每台電腦單價以9 萬8000元計算，合
    計出資156 萬8000元，全權委託被上訴人經營，被上訴人應
    將每月之營業額扣除相關稅賦後，按上訴人分得百分之60、
    被上訴人分得百分之40之比例，將上訴人應得之利潤，於每
    月10日前匯入系爭帳戶，系爭契約日期載為93年12月10日等
    情，業據其提出系爭契約、系爭帳戶存摺等影本（原審卷第
    27至35頁）為證，復經原審依職權調取被上訴人設立及歷次
    變更登記表審核無誤，有經濟部中部辦公室95年7 月27日經
    中三字第09530944560 號函所檢附資料（原審卷第47至67頁
    ）在卷可稽，上訴人上開主張，尚堪採信。
四、經查，
  (一)乙○○到庭陳稱其擔任被上訴人公司負責人期間，業務實際
    上是由其哥哥甲○○（即被上訴人現任負責人）所經營，對
    於相關業務並不知情等語（本院卷61頁），證人即被上訴人
    公司前業務主任丙○○到庭證稱：被上訴人公司有簽訂該合
    約，是其主管張俊豐授意其處理者，剛開始有按合約約定匯
    款給上訴人，其離職後才未依約履行，不知原因為何，據主
    管表示說合約有問題等語，為被上訴人所不爭執，並自承張
    俊豐為該公司經理。參以系爭契約末所載當事人欄甲方、負
    責人處（原審卷第29頁）與被上訴人變更登記表上公司印章
    欄處、代表公司負責人印章欄處（原審卷第56頁）之「港都
    網事業股份有限公司」印文（下稱大章）、「乙○○」印文
    （下稱小章）比對結果，大章雖略有不同，小章則無不符之
    處，顯見系爭契約上之小章為真正。從而，足認系爭契約為
    真正，應對被上訴人發生效力。被上訴人空言否認其真正，
    並無足取。
  (二)次查，系爭帳戶自94年2 月4 日起至95年2 月10日止，有如
    附表所示之匯款乙節，其中前五次係以被上訴人公司名義匯
    款，其餘雖由陳大明、陳明、許淑娟等人所匯，然其中許淑
    娟於匯款單所載地址亦與以被上訴人名義匯款之匯款單所載
    地址相同，有台灣郵政股份有限公司96年5 月25日儲字第09
    60715243號函及所附各該匯款單足憑（本院卷37至50頁），
    足認其等並非不相干人士。而初次匯款時間係在系爭契約簽
    訂後2 個月，之後12次匯款時間均在每月10日前後，且13
    次匯款之間隔大略為每月1 次，每次金額相差不多等情，與
    系爭契約之約定尚屬相符。參以前述丙○○亦證實被上訴人
    公司曾依約匯款一情，足認附表之匯款係被上訴人為履行系
    爭契約所為之給付。被上訴人雖否認款項為其所匯，但又不
    否認丙○○所為該公司曾依約履行之證詞為真正，其該部分
    否認顯與事實不符，並無足取。
  (三)上訴人主張被上訴人按月給付4 萬8000元之報酬，自95年3
    月至96年3 月止，共62萬4000元部分。經查，依系爭契約之
    約定，上訴人投資16台電腦，系爭電腦營業所得，於扣除相
    關稅賦後，所得盈餘應分配百分之60予上訴人，有該契約足
    憑。被上訴人不否認每台電腦盈餘的百分之60平均為3000元
    （本院卷69、70頁），則上訴人投資16台電腦，應可獲得4
    萬8000元之盈餘，與被上訴人於系爭契約成立後已分別給付
    該部分盈餘如附表所示之金額，亦大致相同。況商業帳簿乃
    公司經營所必備，如記載真實，並足供盈餘之認定參考，本
    件經命被上訴人提出帳簿，惟其迄未提出，則依民事訴訟法
    第345 條規定，並參考前述各情，足認上訴人主張95年3 月
    至96年3 月間，各月應分與上訴人之盈餘為4 萬8000元與事
    實相符，可為採取。
五、綜上所述，上訴人本於系爭契約之法律關係，請求被上訴人
    給付62萬4000元，為有理由，應予准許。原審為上訴人敗訴
    之判決，尚有未洽。上訴意旨指摘原判決不當，求予廢棄改
    判，為有理由。爰由本院予以廢棄改判，如主文第二項所示
    。
四、據上論結，本件上訴為有理由，依民事訴訟法第450 條、第
    78條、第463 條、第385 條第1 項前段，判決如主文。
中　　華　　民　　國　　96　　年　　8 　　月　　22　　日
                            民事第六庭
                                審判長法官   許明進
                                法      官   張明振
                                法      官   陳真真
以上正本證明與原本無異。
本件不得上訴。
中　　華　　民　　國　　96　　年　　8 　　月　　23　　日
                                書  記  官   賴梅琴
附表：
┌──┬──────┬───────┬──────┬────┐
│編號│匯款日期    │   匯款人     │匯款金額    │匯款方式│
│    │            │              │（新台幣）  │        │
├──┼──────┼───────┼──────┼────┤
│一  │94年2 月4日 │港都網事業股份│  48,100元  │電匯    │
│    │            │有限公司      │            │        │
├──┼──────┼───────┼──────┼────┤
│二  │94年3 月10日│   同  上     │  47,800元  │電匯    │
├──┼──────┼───────┼──────┼────┤
│三  │94年4 月11日│   同  上     │  48,400元  │電匯    │
├──┼──────┼───────┼──────┼────┤
│四  │94年5 月10日│   同  上     │  48,000元  │電匯    │
├──┼──────┼───────┼──────┼────┤
│五  │94年6 月10日│   同  上     │  48,000元  │電匯    │
├──┼──────┼───────┼──────┼────┤
│六  │94年7 月11日│   陳大明     │  47,580元  │電匯    │
├──┼──────┼───────┼──────┼────┤
│七  │94年8 月10日│   陳  明     │  48,000元  │電匯    │
├──┼──────┼───────┼──────┼────┤
│八  │94年9 月12日│   陳  明     │  48,000元  │電匯    │
├──┼──────┼───────┼──────┼────┤
│九  │94年10月11日│   陳  明     │  48,000元  │電匯    │
├──┼──────┼───────┼──────┼────┤
│十  │94年11月10日│   陳  明     │  48,000元  │電匯    │
├──┼──────┼───────┼──────┼────┤
│十一│94年12月12日│   許淑娟     │  48,000元  │電匯    │
├──┼──────┼───────┼──────┼────┤
│十二│95年1 月10日│   許淑娟     │  48,000元  │電匯    │
├──┼──────┼───────┼──────┼────┤
│十三│95年2 月10日│   許淑娟     │  48,000元  │電匯    │
├──┼──────┴───────┴──────┴────┤
│合計│623,880元                                           │
└──┴──────────────────────────┘
